臺灣臺北地方法院民事裁定　　　　　　　99年度訴字第5330號
原　　　告　鄭和豐
被　　　告　國泰世華商業銀行股份有限公司
法定代理人　汪國華
訴訟代理人　馮佳慧
　　　　　　劉乃綺
上列當事人間請求確認債權不存在事件，本院裁定如下：
    主  文
原告之訴駁回。
訴訟費用由原告負擔。
    理  由
一按除別有規定外，確定之終局判決就經裁判之訴訟標的，有既
  判力；原告之訴，其訴訟標的為確定判決之效力所及者，法院
  應以裁定駁回之，民事訴訟法第400條第1項、第249條第1項第
  7 款分別定有明文。又命債務人為給付之確定判決，就給付請
  求權之存在有既判力，依民事訴訟法第400條第1項之規定，債
  務人不得對於債權人更行提起確認該給付請求權不存在之訴（
  最高法院26年渝上字第1161號判例參照）。而所謂一事不再理
  之原則，乃指同一事件已有確定之終局判決者而言。其所謂同
  一事件，係指同一當事人就同一法律關係而為同一之請求，或
  就同一訴訟標的求為相反之判決，或求為與前訴可以代用之判
  決而言。
二原告起訴主張：
  (一)伊於民國95年5 月間積欠被告信用卡消費款債務計新臺幣（
    下同）540,834 元，嗣經伊於95年7月至96年3月間陸續清償
    62,505元，迄今僅尚欠478,329 元未償。惟被告竟向財團法
    人金融聯合徵信中心陳報對伊之債權高達1,045,332 元，爰
    請求確認被告對伊之信用卡消費款債權超過478,329 元部分
    不存在。
  (二)被告雖曾就前開債權在鈞院對伊提起清償借款訴訟（案列97
    年度訴字第1106號），惟伊並未收到該案判決書，且伊認為
    該判決內容有誤，債權金額應以96年3 月確認之金額為準，
    不應繼續加計利息，因卡奴根本無法清償如此高之利息等語
    。
  (三)聲明為：確認被告對原告之信用卡消費款債權超過 478,329
    元部分不存在。
三經查：
  (一)被告就與本件訴訟相同之信用卡消費款債權，曾在本院對原
    告提起清償借款之訴（案列97年度訴字第1106號），業經本
    院判決原告應給付被告607,328元，及其中291,615元部分，
    自95年5 月24日起至清償日止，按年息百分之19.7計算之利
    息；其中289,794元部分，自95年5月24日起至96年3月5日止
    ，按年息百分之5.88計算之利息，暨自96年3月6日起至清償
    日止，按年息百分之14.88計算之利息，另自95年5月24日起
    至清償日止，按月計收帳務管理費288 元等情，有該案判決
    書在卷可稽（見本院卷第35-37 頁）。前開判決當事人欄雖
    僅載明原告之住所地設在臺北市○○○路○段49巷4弄16號 6
    樓之6，惟本院所寄發予原告之判決書，除於97年4月10日寄
    送至上址，並於97年4 月14日寄存送達至原告在該案以書狀
    陳報之住所地（即新北市○○區○○街31巷10之3 號）等情
    ，業經本院依職權調閱該案卷查明。是前開判決書業已合法
    送達予原告，洵堪認定。而原告未於前開判決書送達後20日
    內提起上訴，是前開判決已告確定，至為明確，原告以未收
    受該判決書云云置辯，否認該案已判決確定之事實，自無可
    採。
  (二)查原告提起本件訴訟，聲明求為確認被告對其之信用卡消費
    款債權超過478,329 元部分不存在，核其真意，係欲確認前
    開確定判決之訴訟標的法律關係所示債權超過478,329 元部
    分不存在，原告另自承：其對被告僅有系爭信用卡消費款債
    務，且針對此筆債務，其於前案判決後並未曾清償等語（見
    本院卷第42頁），揆諸首揭說明，原告顯係求為與前開確定
    判決可以代用之消極確認判決，本件訴訟與該案核屬同一事
    件，原告自應受前開確定判決既判力之拘束，其提起本件訴
    訟，於法不合，應予駁回。
四依民事訴訟法第249條第1項第7 款，第95條、第78條，裁定如
  主文。
中    華    民    國   100    年    1     月    19    日
                  民事第七庭    法  官  陳婷玉
以上正本係照原本作成
如對本裁定抗告須於裁定送達後10日內向本院提出抗告狀，並繳
納抗告費新臺幣1,000元
中    華    民    國   100    年    1     月    19    日
                                書記官  吳鸝稻